# 装修的摊销期限上限，请教陈版主

提问人：lardqiu 时间：2023-08-16 11:34:51
陈版主，目前政策，准则是否没有对长期待摊费用的最长期限做约定？如果我装修后出租给对方，签订 10 年合同，我这个装修是否可以按 10 年摊销？

回答人：chenyiwei
像装修这样有对应实物形态的长期待摊费用项目，其摊销年限的确定原则与固定资产的折旧年限确定原则类似，即按照可产生经济利益的预计年限，实务中可以考虑的因素包括：预计生产能力或实物产量；预计有形损耗和无形损耗；法律或者类似规定对资产使用的限制。
此类长期待摊费用的摊销年限一般为以下三者孰短： 1 、剩余租赁年限； 2 、该装修自身的可使用年限； 3 、被装修的房屋自身的剩余折旧年限。